# homogénéifier %[clVerbGroup|1]
[-

-]
    
### <span class='clType'>Infinitif</span> Présent
[|-
|homogénéifi%[m|er]|
|]

### <span class='clType'>Infinitif</span> Passé
[|-
|avoir|homogénéifi%[m|é]|
|]

### <span class='clType'>Participe</span> Présent
[|-
|homogénéifi%[m|ant]|
|]

### <span class='clType'>Participe</span> Passé
[|-
||homogénéifi%[m|é]|
|ayant|homogénéifi%[m|é]|
|]

### <span class='clType'>Gérondif</span> Présent
[|-
|en homogénéifi%[m|ant]|
|]

### <span class='clType'>Gérondif</span> Passé
[|-
|en ayant|homogénéifi%[m|é]|
|]

### <span class='clType'>Indicatif</span> Présent
[|-
|j'|homogénéifi%[m|e]|
|tu|homogénéifi%[m|es]|
|il|homogénéifi%[m|e]|
|nous|homogénéifi%[m|ons]|
|vous|homogénéifi%[m|ez]|
|ils|homogénéifi%[m|ent]|
|]

### <span class='clType'>Indicatif</span> Passé Composé
[|-
|j'|ai|homogénéifi%[m|é]|
|tu|as |homogénéifi%[m|é]|
|il|a|homogénéifi%[m|é]|
|nous|avons|homogénéifi%[m|é]|
|vous|avez|homogénéifi%[m|é]|
|ils|ont|homogénéifi%[m|é]|
|]

### <span class='clType'>Indicatif</span> Imparfait
[|-
|j'|homogénéifi%[m|ais]|
|tu|homogénéifi%[m|ais]|
|il|homogénéifi%[m|ait]|
|nous|homogénéifi%[m|ions]|
|vous|homogénéifi%[m|iez]|
|ils|homogénéifi%[m|aient]|
|]

### <span class='clType'>Indicatif</span> Plus-que-parfait
[|-
|j'|avais|homogénéifi%[m|é]|
|tu|avais|homogénéifi%[m|é]|
|il|avait|homogénéifi%[m|é]|
|nous|avions|homogénéifi%[m|é]|
|vous|aviez|homogénéifi%[m|é]|
|ils|avaient|homogénéifi%[m|é]|
|]

### <span class='clType'>Indicatif</span> Passé Simple
[|-
|j'|homogénéifi%[m|ai]|
|tu|homogénéifi%[m|as]|
|il|homogénéifi%[m|a]|
|nous|homogénéifi%[m|âmes]|
|vous|homogénéifi%[m|âtes]|
|ils|homogénéifi%[m|èrent]|
|]

### <span class='clType'>Indicatif</span> Passé Antérieur
[|-
|j'|eus|homogénéifi%[m|é]|
|tu|eus|homogénéifi%[m|é]|
|il|eut|homogénéifi%[m|é]|
|nous|e&ucirc;mes|homogénéifi%[m|é]|
|vous|e&ucirc;tes|homogénéifi%[m|é]|
|ils|eurent|homogénéifi%[m|é]|
|]

### <span class='clType'>Indicatif</span> Futur Simple
[|-
|j'|homogénéifi%[m|erai]|
|tu|homogénéifi%[m|eras]|
|il|homogénéifi%[m|era]|
|nous|homogénéifi%[m|erons]|
|vous|homogénéifi%[m|erez]|
|ils|homogénéifi%[m|eront]|
|]

### <span class='clType'>Indicatif</span> Futur Antérieur
[|-
|j'|aurai|homogénéifi%[m|é]|
|tu|auras|homogénéifi%[m|é]|
|il|aura|homogénéifi%[m|é]|
|nous|aurons|homogénéifi%[m|é]|
|vous|aurez|homogénéifi%[m|é]|
|ils|auront|homogénéifi%[m|é]|
|]

### <span class='clType'>Conditionnel</span> Présent
[|-
|j'|homogénéifi%[m|erais]|
|tu|homogénéifi%[m|erais]|
|il|homogénéifi%[m|erait]|
|nous|homogénéifi%[m|erions]|
|vous|homogénéifi%[m|eriez]|
|ils|homogénéifi%[m|eraient]|
|]

### <span class='clType'>Conditionnel</span> Passé
[|-
|j'|aurais|homogénéifi%[m|é]|
|tu|aurais|homogénéifi%[m|é]|
|il|aurait|homogénéifi%[m|é]|
|nous|aurions|homogénéifi%[m|é]|
|vous|auriez|homogénéifi%[m|é]|
|ils|auraient|homogénéifi%[m|é]|
|]

### <span class='clType'>Subjonctif</span> Présent
[|-
|que|j'|homogénéifi%[m|e]|
|que|tu|homogénéifi%[m|es]|
|qu'|il|homogénéifi%[m|e]|
|que|nous|homogénéifi%[m|ions]|
|que|vous|homogénéifi%[m|iez]|
|qu'|ils|homogénéifi%[m|ent]|
|]

### <span class='clType'>Subjonctif</span> Passé
[|-
|que|j'|aie|homogénéifi%[m|é]|
|que|tu|aies|homogénéifi%[m|é]|
|qu'|il|ait|homogénéifi%[m|é]|
|que|nous|ayons|homogénéifi%[m|é]|
|que|vous|ayez|homogénéifi%[m|é]|
|qu'|ils|aient|homogénéifi%[m|é]|
|]

### <span class='clType'>Subjonctif</span> Imparfait
[|-
|que|j'|homogénéifi%[m|asse]|
|que|tu|homogénéifi%[m|asses]|
|qu'|il|homogénéifi%[m|ât]|
|que|nous|homogénéifi%[m|assions]|
|que|vous|homogénéifi%[m|assiez]|
|qu'|ils|homogénéifi%[m|assent]|
|]

### <span class='clType'>Subjonctif</span> Plus-que-parfait
[|-
|que|j'|eusse|homogénéifi%[m|é]|
|que|tu|eusses|homogénéifi%[m|é]|
|qu'|il|eût|homogénéifi%[m|é]|
|que|nous|eussions|homogénéifi%[m|é]|
|que|vous|eussiez|homogénéifi%[m|é]|
|qu'|ils|eussent|homogénéifi%[m|é]|
|]

### <span class='clType'>Impératif</span> Présent
[|-
|homogénéifi%[m|e]|
|homogénéifi%[m|ons]|
|homogénéifi%[m|ez]|
|]

### <span class='clType'>Impératif</span> Passé
[|-
|aie|homogénéifi%[m|é]|
|ayons|homogénéifi%[m|é]|
|ayez|homogénéifi%[m|é]|
|]

